臺灣雲林地方法院刑事判決　　　　　　　　94年度易字第91號
公　訴　人　台灣雲林地方法院檢察署檢察官
被　　　告　乙○○　男　25歲.
上列被告因違反毒品危害防制條例案件，經檢察官提起公訴（94
年度毒偵字第140 號），被告於準備程序進行中就被訴事實為有
罪之陳述，由本院合議庭裁定以簡式審判程序審理，判決如下：
    主  文
乙○○連續施用第二級毒品，累犯，處有期徒刑捌月。扣案之包
裝袋貳個其內之第二級毒品甲基安非他命均沒收銷燬之，該空袋
貳個及扣案之玻璃球吸食器壹支均沒收。
    事  實
一、乙○○前因施用第二級毒品安非他命案件，經觀察、勒戒後
    ，認有繼續施用毒品之傾向，為台灣彰化地方法院裁定令入
    戒治處所施以強制戒治，嗣因戒治成效經評定為合格，復經
    該院裁定停止戒治，所餘戒治期間付保護管束，於民國90年
    7 月23日釋放出所，惟於保護管束期間，又因施用第二級毒
    品安非他命，經該院撤銷停止戒治，並於90年11月9 日入所
    續行戒治，於91年4 月21日執行強制戒治期滿出所，由臺灣
    彰化地方法院檢察署檢察官於91年5 月14日以91年度戒毒偵
    字第462 、463 、464 、465 號不起訴處分確定。嗣又因施
    用第二級毒品安非他命案件，經台灣彰化地方法院裁定令入
    戒治處所施以強制戒治，並由臺灣彰化地方法院檢察署檢察
    官提起公訴，為台灣彰化地方法院於92年9 月22日以92年度
    易字第805 號判處有期徒刑4 月確定；強制戒治部分，於92
    年9 月8 日送入戒治所執行，嗣因毒品危害防制條例於93年
    1 月9 日修正施行而於同日經釋放出所，前開所判處之有期
    徒刑4 月，則於同日入監執行，並於同年4 月25日縮短刑期
    執行完畢。惟乙○○又於93年7 月間再因施用第二級毒品案
    件，經臺灣彰化地方法院檢察署檢察官提起公訴，而為台灣
    彰化地方法院彰化簡易庭於93年8 月31日以93年度彰簡字第
    635 號判處有期徒刑5 月，並於同年9 月21日確定（現執行
    中）。詎仍不知悔改，未能戒除毒癮，於前開強制戒治執行
    完畢釋放後5 年內，又基於施用第二級毒品之概括犯意，自
    93年11月間某日起至同年12月8 日止，在其彰化縣彰化市○
    ○路○ 段285 號2 樓租住處，以用火燒烤玻璃球吸食器內之
    甲基安非他命吸食其煙霧之方式，連續施用甲基安非他命多
    次。嗣因前開施用第二級毒品執行案件經通緝，於93年12
    月9 日上午8 時30分許，為警在其彰化縣彰化市○○路○ 段
    285 號2 樓租住處緝獲，並扣得其所有供施用第二級毒品之
    用之玻璃球吸食器1 支、甲基安非他命2 小包（合計毛重
    1.5 公克），經警採尿送驗結果，呈「甲基安非他命陽性」
    反應，而查悉上情。
二、案經彰化縣警察局北斗分局報告臺灣彰化地方法院檢察署呈
    請台灣高等法院檢察署令轉台灣雲林地方法院檢察署檢察官
    偵查起訴。
    理  由
一、上揭事實，業據被告乙○○於本院審理時坦承不諱，並有委
    託檢驗尿液代號與真實姓名對照認證單、彰化縣衛生局煙毒
    尿液檢驗成績書各1 份在卷及玻璃球吸食器1 支扣案可佐，
    而另扣得之顆粒2 包（合計毛重1.5 公克），經警以聯勤
    204 廠製造之毒品檢驗Ａ包試劑初步檢驗結果，確含甲基安
    非他命成分，此有彰化縣警察局北斗分局查獲涉嫌毒品危害
    防制條例毒品初步檢驗報告表1 紙附卷可參，堪認被告之自
    白與事實相符。又被告前因施用第二級毒品安非他命案件，
    經觀察、勒戒後，認有繼續施用毒品之傾向，為台灣彰化地
    方法院裁定令入戒治處所施以強制戒治，嗣因戒治成效經評
    定為合格，復經該院裁定停止戒治，所餘戒治期間付保護管
    束，於90年7 月23日釋放出所，惟於保護管束期間，又因施
    用第二級毒品安非他命，經該院撤銷停止戒治，並於90年11
    月9 日入所續行戒治，於91年4 月21日執行強制戒治期滿出
    所，由臺灣彰化地方法院檢察署檢察官於91年5 月14日以91
    年度戒毒偵字第462 、463 、464 、465 號不起訴處分確定
    等情，有台灣高等法院被告全國前案紀錄表在卷可考。本件
    事證明確，被告於強制戒治執行完畢釋放後，5 年內再犯毒
    品危害防制條例第10條施用毒品之犯行，可以認定。
二、查甲基安非他命屬毒品危害防制條例第2 條第2 項第2 款所
    列之第二級毒品，故核被告所為，係犯毒品危害防制條例第
    10條第2 項之施用第二級毒品罪。被告各次持有毒品進而施
    用，其持有之低度行為應為施用之高度行為所吸收，不另論
    罪。被告先後多次施用第二級毒品之行為，時間緊接，觸犯
    構成要件相同之罪名，顯係基於概括犯意反覆為之，應依連
    續犯之規定論以一罪，並依法加重其刑。又被告前因施用第
    二級毒品案件，為台灣彰化地方法院於92年9 月22日以92年
    度易字第805 號判處有期徒刑4 月確定，經送監執行，於93
    年4 月25日縮短刑期執行完畢，此有前開臺灣高等法院被告
    全國前案紀錄表可按，被告於受有期徒刑之執行完畢後，5
    年以內再犯本件有期徒刑以上之罪，為累犯，應依刑法第47
    條、第70條之規定，遞加重其刑。爰審酌被告不思其正值青
    年，卻長期耽溺於戕身之物，其前曾因施用毒品案件，經觀
    察、勒戒、強制戒治及刑罰處遇後，仍未能戒除毒癮，再犯
    本件施用毒品之犯行，顯見其對於毒品之依賴性甚高，自我
    把持、控制之能力亦顯不佳；惟被告於犯後尚能坦承犯行，
    態度良好，以及其教育程度為國中畢業、業工、育有2 名幼
    子等一切情狀，量處如主文所示之刑，以資警惕。
三、扣案之包裝袋2 個其內之甲基安非他命（淨重不詳），均係
    第二級毒品，應依毒品危害防制條例第18條第1 項前段之規
    定沒收銷燬之。又該除去甲基安非他命後所遺留之空包裝袋
    2 個，係用於包裹毒品之外包裝，以防毒品裸露、潮濕，便
    於攜帶施用，為供被告施用毒品所用之物，另扣案之玻璃球
    吸食器1 支亦係供其施用甲基安非他命所用之物，並均為被
    告所有，此業據被告供承在卷，爰依刑法第38條第1 項第2
    款規定沒收之。
四、據上論結，應依刑事訴訟法第273 條之1 第1 項、第299 條
    第1 項前段，毒品危害防制條例第10條第2 項、第18條第1
    項前段，刑法第11條前段、第56條、第47條、第38條第1 項
    第2款，判決如主文。
本案經檢察官甲○○到庭執行職務。
中　　華　　民　　國　　94　　年　　3 　　月　　31　　日
                  刑事第五庭    法  官  李明益
以上正本證明與原本無異。
如不服本判決，應於判決收受後10日內，向本院提出上訴狀（須
附繕本）。
                                書記官  莊正彬
中　　華　　民　　國　　94　　年　　3 　　月　　31　　日
附錄法條：毒品危害防制條例第10條第2項。
毒品危害防制條例第10條
 施用第 1 級毒品者，處六月以上五年以下有期徒刑。
施用第 2 級毒品者，處三年以下有期徒刑。
